# 给员工支付的房租该计入什么科目？

提问人：镰刀收割黑夜 时间：2011-01-05 08:35:59
给员工支付的房租是放入管理费用还是应付职工薪酬--职工福利？

回答人：chenyiwei
贷方通过“应付职工薪酬——职工福利”核算；借方根据职工的服务对象分配计入对应的成本费用类科目，如无法分清的也可以全部计入管理费用。